【裁判字號】    92,交聲,326
【裁判日期】    920925
【裁判案由】    聲明異議
【裁判全文】
臺灣臺南地方法院交通事件裁定                    九十二年度交聲字第三二六號
    移
    受處分人
    即異議人  甲○○
右列受處分人因違反道路交通管理處罰條例案件，對於交通部公路總局嘉義區監理所
台南監理站民國九十二年六月五日所為之裁決處分（處分案號：南監五字第裁七四—
Ｄ九Ｔ０七七六六六號、Ｄ九Ｔ０七七六六七號、Ｄ九Ｔ０七七六六八號）聲明異議
，本院裁定如左：
    主  文
異議均駁回。
    理  由
一、聲明異議意旨略以：如附件聲明異議狀所載。
二、按汽車駕駛人在道路收費停車處所停車，而不依規定繳費者，處汽車駕駛人新臺
    幣六百元以上一千二百元以下罰鍰，道路交通管理處罰條例第五十六條第一項第
    十一款（民國九十年六月一日修正施行前為同條項第十款）定有明文。次按有應
    為送達之處所不明之情形而無人為公示送達之申請者，行政機關為避免行政程序
    遲延，認為有必要時，得依職權命為公示送達；而公示送達自於行政機關公告欄
    黏貼公告之日起，經二十日發生效力，行政程序法第七十八條第三項、第八十一
    條亦分別規定甚明。
三、經查：
    （一）本件受處分人即異議人甲○○並不否認有於九十年二月八日十四時、同日
          十五時五分及十六時十五分，將其所有之車牌號碼Ｎ六─二七四九號自用
          小客車，連續停放在桃園縣中壢市○○○路○道路收費停車處所，而有不
          依規定繳費等違規事實，且有桃園縣政府九十二年六月三十日府交停字第
          ０９２０５０１８０９號函檢送之桃園縣路邊停車繳費單存根聯影本三紙
          附卷可參，顯見異議人於前述時、地，駕駛小客車停車時，確有在道路收
          費停車處所停車，而不依規定繳費之違規行為。
    （二）其次，前開舉發通知單，業經桃園縣政府，依據受處分人即異議人所登記
          之車籍地址，掛號郵寄予異議人，而經郵政人員前往投送，發現異議人遷
          移新址不明以致無法依址送達，經郵政機關退回後，桃園縣政府以電腦查
          詢異議人之登記地址，得知異議人並未辦理變更，乃依上開行政程序法有
          關公示送達之規定，辦理公示送達之公告等情，則有遷移新址不明退回之
          舉發通知單掛號郵件、桃園縣政府九十一年一月十一日府交停字第０９１
          ０００８４６６２號公告及郵寄退件清冊各一份存卷可佐。另異議人在監
          理機關登記之車籍地址原為台南市北垣里仁義十一號，係遲至九十二年六
          月六日始變更地址為台南縣永康市○○路三二三巷七號五樓之一乙節，不
          僅業經異議人供明在卷可按，且經交通部公路總局嘉義區監理所台南監理
          站以九十二年八月六日嘉監南字第０９２００１７３１１號函敘明在卷可
          稽，足見異議人於九十二年六月六日前在公路監理機關所登記之車籍地址
          為確台南市北垣里仁義十一號，此與前述桃園縣政府於九十年十月十七日
          前以郵寄送達之地址經核並無不同，異議人雖辯稱：伊戶籍地址業於八十
          七年十二月十日遷出上址，且原登記之車籍地址「台南市北垣里仁義十一
          號」因眷村改建而拆除致未能收受通知單云云，惟按汽車顏色、型式、輪
          胎隻數及尺寸、燃料種類、座位、噸位、引擎車架、車身、使用性質及汽
          車所有人名稱、地址等如有變更，均應向公路監理機關辦理登記；汽車因
          變更地址而非屬同一公路監理機關管轄者，應向公路監理機關申請辦理，
          道路交通安全規則第二十三條第一項、第三十一條分別定有明文。質言之
          ，公路監理機關就有關車輛監理事項係採形式要件主義，以所登記者為道
          路交通管理之準據，是公路監理機關就有關車輛監理事項（如牌照稅、燃
          料稅）及道路交通管理事件（如違反道路交通管理事件裁決書）自以汽車
          所有人向該監理機關所辦理登記之車籍地址為準，該所登記之車籍地址即
          為應受送達之處所。從而汽車所有人之車籍地址若未向公路監理機關申請
          辦理變更登記，則公路監理機關依原所登記之車籍地址對汽車所有人為送
          達者，該送達自屬合法。而查本件受處分人即異議人甲○○係車號Ｎ六─
          二七四九號自用小客車車主，其在監理機關所登記之車籍地址為台南市北
          垣里仁義十一號，迄九十二年六月六日始變更地址為台南縣永康市○○路
          三二三巷七號五樓之一等情，業據交通部公路總局嘉義區監理所台南監理
          站以前揭函敘明在卷可按，顯見異議人確有變更其送達之處所，而不向監
          理機關辦理變更登記，致有應為送達之處所不明之情形。從而，桃園縣政
          府本得依前述行政程序法之規定，依職權為公示送達。至該公示送達之生
          效日期依前開行政程序法之規定，自公告之日即九十一年一月十一日，經
          二十日計至九十一年一月三十日起發生效力，故桃園縣政府就上述交通違
          規舉發通知單之送達，應係合法且適當，從而異議人前開所辯，要係卸責
          之詞，難予採信。
四、綜上所述，本件受處分人即異議人甲○○其所有前述車輛，於前述時、地有在道
    路收費停車處所停車，而不依規定繳費之違規情事既可認定，移送機關即交通部
    公路總局嘉義區監理所台南監理站乃據此並引用修正前之道路交通管理處罰條例
    第五十六條第一項第十款之規定，並參酌違反道路交通管理事件統一裁罰基準表
    之相關內容，而共裁處異議人罰鍰新臺幣三千六百元，於法尚難認為有所違誤。
    至本件異議人之異議經核並無理由，故應予以駁回。
五、據上論斷，應依道路交通案件處理辦法第十九條，裁定如主文。
中      華      民      國      九十二      年    九    月    二十五    日
                                  臺灣臺南地方法院交通法庭
                                      法  官  張  瑛  宗
右正本證明與原本無異
如不服本裁定應於送達後五日內向本院提出抗告狀
                                      書記官  陳  志  德
中      華      民      國      九十二      年    九    月    二十六    日


司法院資訊處製作；財團法人民間司法改革基金會備份。
